【裁判字號】    99,上訴,1045
【裁判日期】    990331
【裁判案由】    毒品危害防制條例
【裁判全文】
臺灣高等法院刑事判決                99年度上訴字第1045號
上  訴  人
即  被  告  甲○○
上列上訴人因毒品危害防制條例案件，不服臺灣板橋地方法院98
年度訴字第4254號，中華民國99年1 月18日第一審判決（起訴案
號：臺灣板橋地方法院檢察署98年度毒偵字第6642號），提起上
訴，本院判決如下：
    主  文
上訴駁回。
    理  由
一、依刑事訴訟法第350條、第361條、第362條、第367條規定，
    不服地方法院之第一審判決而上訴者，須提出上訴書狀，並
    應敘述具體理由，為上訴必備之程式；其所提出之書狀未敘
    述上訴理由，或僅曾以言詞陳述上訴理由者，均應於上訴期
    間屆滿後20日內補提理由書於第一審法院。第一審法院經形
    式審查，認逾期未補提上訴理由者，應定期間先命補正；逾
    期未補正者，為上訴不合法律上之程式，應以裁定駁回。倘
    已提出上訴理由，但所提非屬具體理由者，則由第二審法院
    以上訴不合法律上之程式，判決駁回。而所謂具體理由，必
    係依據卷內既有訴訟資料或提出新事證，指摘或表明第一審
    判決有何採證認事、用法或量刑等足以影響判決本旨之不當
    或違法，而構成應予撤銷之具體事由，始克當之（例如：依
    憑證據法則具體指出所採證據何以不具證據能力，或依憑卷
    證資料，明確指出所為證據證明力之判斷如何違背經驗、論
    理法則）；倘僅泛言原判決認定事實錯誤、違背法令、量刑
    失之過重或輕縱，而未依上揭意旨指出具體事由，或形式上
    雖已指出具體事由，然該事由縱使屬實，亦不足以認為原判
    決有何不當或違法者（例如：對不具有調查必要性之證據，
    法院未依聲請調查亦未說明理由，或援用證據不當，但除去
    該證據仍應為同一事實之認定），皆難謂係具體理由，俾與
    第二審上訴制度旨在請求第二審法院撤銷、變更第一審不當
    或違法之判決，以實現個案救濟之立法目的相契合，並節制
    濫行上訴，最高法院97年度台上字第892號判決意旨參照。
二、原審判決認被告甲○○有多次施用毒品前案紀錄，卻執意再
    犯，復於民國98年9 月9 日上午某時許，在臺北縣板橋市○
    ○街103 號1 樓住處內，以將海洛因粉末及甲基安非他命結
    晶置於錫箔紙後點火燒烤吸入其煙霧之方式，同時施用第一
    級毒品海洛因及第二級毒品甲基安非他命1 次。嗣經警於同
    日16時許，在臺北縣板橋市○○路○ 段3 巷15前發覺其行跡
    可疑，乃即上前盤查，被告見狀即自行從其褲子右口袋取出
    第二級毒品甲基安非他命1包（淨重0. 9660公克，驗餘淨重
    0.9659公克）交警查扣，其後又同意接受員警採尿，經警將
    其尿液送請檢驗後，確認其尿液呈嗎啡及甲基安非他命陽性
    反應，因而查悉上情。前開犯罪事實，業據被告於原審法院
    審理時自白不諱，而其尿液經送請檢驗後，確呈嗎啡及甲基
    安非他命陽性反應乙節，有臺灣檢驗科技股份有限公司濫用
    藥物檢驗報告附卷可稽（見毒偵卷第38頁），另扣案白色結
    晶1包經送請交通部民用航空局航空醫務中心鑑定後，確認
    其含有第二級毒品甲基安非他命成分（原淨重0.9660公克，
    驗餘淨重0.9659公克），有該中心毒品鑑定書在卷可查（見
    毒偵卷第44頁），足徵被告前開自白應與事實相符，應堪採
    信。綜上所述，本件事證明確，被告犯行堪以認定。爰審酌
    被告有多次施用毒品前科紀錄，卻猶執意再犯，足見其素行
    不端，兼衡其犯罪之動機目的，智識程度，施用毒品非但戕
    害自己身心，亦妨害社會善良秩序，及其犯後坦認犯行態度
    良好等一切情狀，量處如原審判決主文所示之刑。
三、本件上訴人即被告甲○○不服原判決，於99年2 月2 日具狀
    提起第二審上訴，其上訴意旨略以: 原審認定被告施用第一
    級毒品海洛因及第二級毒品甲基安非他命，係依台灣檢驗科
    技股份有限公司之檢驗報告，被告坦承確有施用第二級毒品
    ，惟該第一級毒品部分檢驗出之濃度係屬微量殘存，應不足
    以構成犯罪之程度。被告於原審坦承施用第一、二級毒品，
    係因無法說明何時施用第一級毒品，懇請本院給予被告自新
    之機會，爰依法提起上訴等語。
四、經查，台灣檢驗科技股份有限公司之濫用藥物檢驗報告，指
    出被告有第一級毒品之陽性反應，足證被告所施用之濃度已
    超過可檢驗之最低標準，至被告所稱其施用濃度未達犯罪之
    程度，要屬卸責之虛詞，無足憑信。另量刑之輕重，係屬事
    實審法院得依職權自由裁量之事項，茍於量刑時，已依行為
    人之責任為基礎，並斟酌刑法第57條各款所列情狀，而未逾
    越法定範圍，又未濫用其職權，即不得遽指為違法，此觀最
    高法院72年度台上字第6696號判例意旨自明。本件原判決於
    量刑時，已依上揭規定，審酌被告前於95年間因施用第二級
    毒品案件，經原審法院以95年度簡字第3454號判處有期徒刑
    3 月，如易科罰金以銀元3百元即新臺幣（下同）9百元折算
    1 日確定，並於95年9月1日易科罰金執行完畢。復於96年間
    因施用第二級毒品案件，經原審法院以96年度簡字第8276號
    判處有期徒刑5月，如易科罰金以1千元折算1日確定，並於
    97 年4月8日易科罰金執行完畢乙節，有本院被告前案紀錄
    表附卷可稽，其於前述有期徒刑執行完畢後5年內，再故意
    犯本案有期徒刑之罪，屬累犯，應依法加重其刑，兼衡其犯
    罪之動機目的，智識程度，施用毒品非但戕害自己身心，亦
    妨害社會善良秩序，及其犯後坦認犯行態度良好等一切情狀
    ，量處如原審主文所示之刑，既未逾越法定刑度，亦未濫用
    自由裁量之權限，刑度亦屬妥適，核無不當或違法之情形。
    復核被告上訴理由之內容，未就原審判決有何採證認事、用
    法或量刑等足以影響原審判決本旨之不當或違法，而為具體
    指摘，揆諸首揭規定，其上訴自屬不合法律上之程式，應予
    駁回，並不經言詞辯論為之。
據上論斷，應依刑事訴訟法第367 條前段、第372 條，判決如主
文。
中    華    民    國    99    年    3     月    31    日
                刑事第十五庭  審判長法  官  吳昭瑩
                                    法  官  蘇隆惠
                                    法  官  吳炳桂
以上正本證明與原本無異。
如不服本判決，應於收受送達後10日內向本院提出上訴書狀，其
未敘述上訴之理由者並得於提起上訴後10日內向本院補提理由書
（均須按他造當事人之人數附繕本）「切勿逕送上級法院」。
                                    書記官  洪雅蔓
中    華    民    國    99    年    4     月    1     日

司法院資訊處製作；財團法人民間司法改革基金會備份。
